【裁判字號】    94,訴,1061
【裁判日期】    950516
【裁判案由】    違反毒品危害防制條例
【裁判全文】
臺灣屏東地方法院刑事判決              94年度訴字第1061號
公  訴  人  臺灣屏東地方法院檢察署檢察官
被      告  甲○○
上列被告因違反毒品危害防制條例案件，經檢察官提起公訴（94
年度毒偵字第1313號、94年度毒偵字第1335號、94年度毒偵字第
1972號、94年度毒偵字第2096號），及移送併案審理（94年度毒
偵字第2970號），嗣被告於本院準備程序進行中先就被訴事實為
有罪之陳述，本院告知被告簡式審判程序之旨，並聽取當事人之
意見後，裁定改由受命法官獨任依簡式審判程序審理，本院判決
如下：
    主  文
甲○○連續施用第一級毒品，處有期徒刑壹年貳月，扣案如附表
編號一、三、六、七所示之海洛因沒收銷燬之，扣案如附表編號
十一所示之物品沒收。又連續施用第二級毒品，處有期徒刑陸月
，扣案如附表編號二、四、八所示之甲基安非他命沒收銷燬之，
扣案如附表編號五所示之物，沒收銷毀之，扣案如附表編號十一
所示之物品沒收。應執行有期徒刑壹年陸月。扣案如附表編號一
至八所示之物，均沒收銷毀之。扣案如附表編號十一所示之物均
沒收。
    事  實
一、甲○○前因施用毒品案件，經觀察、勒戒後，認無繼續施用
    毒品之傾向，於民國88年11月17日釋放，並業經臺灣屏東地
    方法院檢察署檢察官以88年度毒偵字第488 號為不起訴處分
    確定。詎仍未戒除吸食毒品之惡習，復基於施用第一級毒品
    海洛因之概括犯意，自92年4 月間某日起至94年12月14日中
    午某時止，以2 天左右一次之頻率，在高雄市長庚紀念醫院
    停車場、屏東縣恆春鎮○○里○○巷○○路旁、屏東縣恒春
    鎮墾丁里潭仔巷38號住處等處，以將海洛因摻入香菸內吸食
    之方式，連續施用第一級毒品海洛因多次；另基於施用第二
    級毒品甲基安非他命之概括犯意，自92年4 月間某日起至94
    年12月14日中午某時止，以2 天左右一次之頻率，在屏東縣
    恒春鎮墾丁里潭仔巷38號自家房間內等處，以將甲基安非他
    命置入玻璃球內或吸管內燒烤燃燒成煙並吸食之方式，連續
    施用第二級毒品甲基安非他命多次。嗣為警分別：
（一）於94年5 月20日9 時40分許，持本院94年度聲搜字第487
      號搜索票，在屏東縣恒春鎮墾丁里潭仔巷38號住處查獲，
      並扣得如附表編號一、二所示之毒品。
（二）於94年5 月24日19時10分許（檢察官起訴書誤載為4 日）
      ，在屏東縣恆春鎮○○里○○路段公墓旁，因見甲○○駕
      駛車牌號碼D8-3061 號自用小客車形跡可疑，上前攔檢盤
      查，經其同意搜索並於其身上扣得如附表編號三、四所示
      之毒品。
（三）於94年7 月21日18時20分許，在屏東縣恆春鎮○○路69號
      甲○○之住處，經其同意搜索，並在房間垃圾桶內扣得如
      附表編號五所示之供吸食甲基安非他命所用之吸管2 支。
（四）於94年8 月6 日15時20分許，在屏東縣恆春鎮○○路69號
      甲○○之住處前，經其同意搜索，並在其所駕駛車牌號碼
      D8-3061 號自用小客車駕駛座腳踏板處扣得如附表編號六
      所示之毒品。
（五）於94年12月14日中午12時30分許，為行政院海岸巡防署海
      岸巡防總局南部地區巡防局高雄縣機動查緝隊持本院94年
      度聲搜字第1370號搜索票，在屏東縣恆春鎮○○路69號甲
      ○○之住處，並扣得如附表編號七、八所示之毒品及如附
      表編號九、十、十一所示之物品。
二、案經屏東縣警察局恆春分局報請與行政院海岸巡防署海岸巡
    防總局南部地區巡防局移請臺灣屏東地方法院檢察署檢察官
    偵查起訴。
    理  由
一、訊據被告甲○○對於上揭犯罪事實均坦承不諱，復查：
（一）經警於上開查獲被告當時所採之血液送驗結果，係呈嗎啡
      陽性反應，此有毒品案件嫌疑人尿液採證編號姓名對照表
      各5 份、法務部調查局94年8 月15日調科壹字第09400363
      801 號、法務部調查局94年8 月15日調科壹字第09400363
      791 號、高雄醫學大學附設中和紀念醫院94年11月8 日編
      號9411-84 號濫用藥物檢驗報告、高雄醫學大學附設中和
      紀念醫院95年1 月3 日編號9501-3號濫用藥物檢驗報告、
      高雄醫學大學附設中和紀念醫院95年2 月14日編號9502-9
      8 號濫用藥物檢驗報告各1 份在卷可稽。
（二）此外，扣案之如附表編號一至四、六至八所示之毒品確屬
      第一級毒品海洛因及第二級毒品甲基安非他命無訛，此分
      別有如附表所示之鑑定通知書、檢驗報告等在卷可稽；又
      本件尚有如附表編號五所示之吸管2 支扣案可稽，該等物
      品經送鑑定，亦確認其上含有第二級毒品甲基安非他命之
      殘留，此亦有高雄醫學大學附設中和紀念醫院94年11月29
      日編號0000-000號、0000-000號檢驗報告附卷可參，核與
      被告施用本件第二級毒品甲基安非他命所使用之物相符，
      益見被告確有施用第一級毒品海洛因及第二級毒品甲基安
      非他命無誤。
（三）再查甲○○前因施用毒品案件，經觀察、勒戒後，認無繼
      續施用毒品之傾向，於民國88年11月17日釋放，並業經臺
      灣屏東地方法院檢察署檢察官以88年度毒偵字第488 號為
      不起訴處分確定一情，有臺灣高等法院被告全國前案紀錄
      表1 份在卷可按。是被告於觀察勒戒釋放後5 年內再犯施
      用毒品之罪甚明。
（四）綜上所述，被告前曾犯施用毒品，且於觀察、勒戒執行完
      畢釋放後，5 年內再犯本件施用毒品，事證應屬明確，其
      犯行應堪認定。
二、查海洛因及甲基安非他命分屬毒品危害防制條例第2 條第2
    項第1 款所規定之第一級毒品及同條項第2 款所規定之第二
    級毒品，核被告所為，係犯毒品危害防制條例第10條第1 項
    施用第一級毒品罪及同條第2 項施用第二級毒品罪。被告持
    有毒品，復進而施用，其持有毒品之低度行為，為施用毒品
    之高度行為所吸收，均不另論罪。被告先後施用第一級毒品
    海洛因及第二級毒品甲基安非他命之犯行，時間緊接，所犯
    構成要件相同，顯係基於概括犯意為之，為連續犯，依刑法
    第56條規定，以一罪論，並加重其刑。被告所犯上開二罪間
    ，犯意各別，罪名不同，應分論併罰之。爰審酌被告施用毒
    品，足以戕害其身心，滋生其他犯罪，惡化治安，嚴重損及
    公益，且被告前經觀察勒戒，竟再為本件施用毒品犯行，顯
    見其不思悔改，自制力亦顯不佳；惟另考量被告於犯後即能
    坦承犯行，而其施用毒品行為於本質上係屬自我戕害行為，
    反社會性之程度應屬較低等一切情狀，酌情分別量處如主文
    所示之刑，並定其應執行之刑，以資懲儆。
三、扣案之如附表編號一至四、六至八所示第一級毒品海洛因與
    第二級毒品甲基安非他命，為毒品危害防制條例第2 條第2
    項第1 款及第2 款所示之第一、二級毒品，屬違禁物，應依
    毒品危害防制條例第18條第1 項前段規定沒收銷燬之；至包
    裝毒品之空包裝袋，因其上之海洛因及甲基安非他命已沾附
    於包裝袋上而難以分離，亦應視為毒品，均應依同條例第18
    條第1 項前段之規定，宣告沒收銷燬之，至鑑驗耗損之毒品
    因已滅失，自無庸宣告沒收銷燬，併此敘明。至扣案如附表
    編號五所示之吸管2 支，經鑑定結果，均含有第二級毒品甲
    基安非他命之殘留，有高雄醫學大學附設中和紀念醫院94年
    11月29日0000-000號及0000-000號檢驗報告2 紙在卷可參，
    因客觀上均已無法與殘留之甲基安非他命完全析離，應視同
    毒品，依毒品危害防制條例第18條第1 項前段之規定沒收銷
    燬之。又扣案如附表編號九與十所示之新台幣（下同）2370
    00元及黑色皮夾1 個，雖屬甲○○所有之物，惟被告供承此
    金額乃自配偶帳戶提出以供家用，與本案犯行無關；至扣案
    如附表標號十一之夾鏈袋，業經被告供承乃求外出方便攜帶
    毒品所用之物，且尚未使用過（見94年毒偵字第2970 號卷
    94年12月15日偵訊筆錄、本院卷95年5 月1 日準備程序筆錄
    ），顯見為被告所有供預備施用毒品所用之物，且其上應無
    任何毒品之殘留，應另依刑法第38條第1 項第2 款之規定，
    宣告沒收之。
據上論斷，應依刑事訴訟法第273 條之1 第1 項、第299 條第1
項前段，毒品危害防制條例第10條第1 項、第2 項、第18條第1
項前段，刑法第11條、第56條、第51條第5 款、第9 款、第38條
第1 項第2 款，判決如主文。
本件經檢察官吳岳輝到庭執行職務。
中    華    民    國    95    年    5     月    16    日
                  刑事第一庭    法  官  羅培毓
以上正本證明與原本無異。
如不服本判決應於收受本判決送達後十日內向本院提出上訴書狀
，其未敘述上訴理由者，並得於提起上訴後十日內向本院補提理
由書狀（均須按他造當事人之人數附繕本）「切勿逕送上級法院
」
中    華    民    國    95    年    5     月    16    日
                                書記官  張儷薾
附錄本判決論罪科刑法條：
毒品危害防制條例第10條
施用第一級毒品者，處六月以上五年以下有期徒刑。
施用第二級毒品者，處三年以下有期徒刑。
附表：
┌──┬───────┬─────────────┬───────────────────┐
│編號│扣  案  物  品│        數        量      │        附                   註       │
├──┼───────┼─────────────┼───────────────────┤
│ 一 │海洛因        │54包（淨重15.44 公克、空包│法務部調查局94年8 月9 日調科壹字第2400│
│    │              │裝重12.59 公克）          │03722號鑑定通知書。                   │
├──┼───────┼─────────────┼───────────────────┤
│ 二 │甲基安非他命  │35包（毛重33.388公克，含37│行政院衛生署管制藥品管理局94年8 月10日│
│    │              │只塑膠袋及35張標籤紙）    │管檢字第0940007097號檢驗成績書。      │
├──┼───────┼─────────────┼───────────────────┤
│ 三 │海洛因        │2 包（淨重0.22公克、空包裝│法務部調查局94年8 月9 日調科壹字第2400│
│    │              │重0.34公克）              │03742號鑑定通知書。                   │
├──┼───────┼─────────────┼───────────────────┤
│ 四 │甲基安非他命  │1 包（驗前毛重0.55公克、驗│高雄醫學大學附設中和紀念醫院94年11月29│
│    │              │後毛重0.52公克）          │日編號0000-000號檢驗報告。            │
├──┼───────┼─────────────┼───────────────────┤
│ 五 │吸管          │2支                       │高雄醫學大學附設中和紀念醫院94年11月29│
│    │              │                          │日編號0000-000、0000-000號檢驗報告（上│
│    │              │                          │有甲基安非他命之殘留）。              │
├──┼───────┼─────────────┼───────────────────┤
│ 六 │海洛因        │3 包（淨重0.35公克、空包裝│法務部調查局94年8 月9 日調科壹字第2400│
│    │              │重0.63公克）              │03941號鑑定通知書。                   │
├──┼───────┼─────────────┼───────────────────┤
│ 七 │海洛因        │38包（淨重26.07 公克、空包│法務部調查局94年8 月9 日調科壹字第2400│
│    │              │裝重9.28公克）            │04035號鑑定通知書。                   │
├──┼───────┼─────────────┼───────────────────┤
│ 八 │甲基安非他命  │29包（驗前毛重21.07 公克、│高雄醫學大學附設中和紀念醫院95年1月24 │
│    │              │驗後毛重21.05公克）       │日編號0000-000號檢驗報告。            │
├──┼───────┼─────────────┼───────────────────┤
│ 九 │新台幣        │237000元                  │被告供承乃其妻所有，當日提領以供家用。│
├──┼───────┼─────────────┼───────────────────┤
│ 十 │黑色皮夾      │1個                       │                                      │
├──┼───────┼─────────────┼───────────────────┤
│十一│夾鏈袋        │11個                      │被告供承此乃求外出方便攜帶毒品所用之物│
│    │              │                          │。                                    │
└──┴───────┴─────────────┴───────────────────┘


司法院資訊處製作；財團法人民間司法改革基金會備份。
